# **Víctor Fernández**

Diseño y desarrollo web - UX/UI

#### **SOBRE MI**

Soy un apasionado del diseño web y me realizado creando experiencias digitales que no solo son atractivas, sino también funcionales y alineadas con las reglas UX. Recientemente, he comenzado a integrar Angular en mis proyectos, lo cual ha ampliado mis capacidades.

Soy una persona organizada, responsable y con una gran facilidad para aprender y adaptarme a nuevas tecnologías. Me encanta enfrentar nuevos desafíos y trabajar en equipo, aportando dinamismo y motivación.

## **FORMACIÓN**

Máster en diseño y programación web CICE (2021-2022)

Curso de Scrum Master **CICE (2021)** 

Curso de Branding y Comunicación CICE (2021)

Grado superior de realización de audiovisuales y proyectos escénicos LA ARBOLEDA (2016)

### **SKILLS**

- HTML, CSS, JavaScript, SCSS/Sass.
- Conocimientos básicos de PHP
- PS, Premiere, Figma, Procreate, VS Code, Trello.
- Desarrollo responsivo para móvil, tablet y PC.
- Experiencia del Usuario (UX).
- Inglés Intermedio.



## **EXPERIENCIA LABORAL**

**Diseñador Web/CRM** (2022 - 2024) Grupo Financiero 10

Principal responsable de diseño y maquetación de páginas web para numerosos canales de entrada de clientes.

Especializado en el diseño de CRM para trabajadores internos, clientes, bancos y otras entidades con el uso de HTML5, JS, CSS, SCSS y PHP.

Encargado de la Infografía de RRSS para GF10, Iberoestate y Dreamskey con el uso de PS y Canva.

**Diseñador Web** (2016 - 2024)

Freelance

Estudio de necesidades y creación de páginas web e infografía empresas como Benamate, Glomerk Trade Solutions, Divichungas Portrait Store, Tu Casa Friki, Rosana Calvo Psicóloga o Nacho Martín Fotografía entre otras

Creador de contenido (2016 - 2018)

Youtube

Dirección artística, producción realización audiovisual, diseñador web,, fotografía y edición de video.

**Tattoo Artist** (2015 - 2024)

vicbolt.madrid@gmail.com



Madrid, 28004